【裁判字號】    92,台上,1433
【裁判日期】    920320
【裁判案由】    常業竊盜
【裁判全文】
最高法院刑事判決                              九十二年度台上字第一四三三號
    上  訴  人  甲○○
右上訴人因常業竊盜案件，不服台灣高等法院高雄分院中華民國九十一年十二月三十
一日第二審判決（九十一年度上訴字第一八四七號，起訴案號：台灣高雄地方法院檢
察署九十一年度偵字第一六七八七號），提起上訴，本院判決如左：
    主  文
上訴駁回。
    理  由
按刑事訴訟法第三百七十七條規定，上訴於第三審法院，非以判決違背法令為理由，
不得為之。是提起第三審上訴，應以原判決違背法令為理由，係屬法定要件。如果上
訴理由狀並未依據卷內訴訟資料，具體指摘原判決不適用何種法則或如何適用不當，
或所指摘原判決違法情事，顯與法律規定得為第三審上訴理由之違法情形，不相適合
時，均應認其上訴為違背法律上之程式，予以駁回。本件上訴人甲○○上訴意旨略稱
：(一)原判決附表（下稱附表者均同）三部分，即檢察官九十一年度偵字第一八六九二
號追加併案審理部分，並非上訴人所為，係移送單位認上訴人所犯為常業犯，而一併
由上訴人承擔，尚有事實未明之違法。(二)上訴人之母現罹嚴重尿毒症，上訴人犯後態
度誠懇，配合警方辦案，請免為令人勞動場所強制工作，原判決未及審酌，尚有可議
云云。
惟查原判決依憑上訴人於偵審中不利於己之部分自白，被害人王柳塘、李青憲、胡文
欽、楊新忠、林榮枝、陳秋頻、董光華、張文瑜、陳文樟、江枝添、陳佳祥、李慧蓉
、莊文隆、鍾邱來娣、馬志文、林順志、顏玉瓊、李芸佩、陳榮宗、林清亮之指述，
現場照片、贓物認領保管單、扣押物品目錄表、扣案之犯罪工具扳手二支經原審當庭
勘驗認依社會通常觀念係可供兇器使用之物之勘驗筆錄，台灣高等法院被告全國前案
紀錄表等證據，資以認定上訴人有原判決事實欄所記載之常業竊盜之犯罪事實，因而
維持第一審依牽連犯之例，從一重論處上訴人以犯竊盜罪為常業罪刑（累犯，處有期
徒刑年），並依法諭知於刑之執行前令入勞動處所強制工作年之判決，駁回上訴
人在第二審之上訴，已詳述其所憑之證據及理由。對於上訴人於原審翻異前供，改稱
附表三所示部分非伊所為，係警借提時叫伊承認的云云，認係事後卸責之詞不足採信
，在判決內詳予指駁並說明其理由。又上訴人雖對附表二三所示之竊盜行為未予起訴
，但與已起訴論罪部分有實質上一罪關係，自為起訴效力所及，法院自得一併審理，
另上訴人並不符合自首之規定，均分別在判決內加以說明。原判決所為論述，核與卷
證資料相符，從形式上觀察，並無違背法令之情形。按認事採證、證據之取捨及證據
證明力之判斷，俱屬事實審法院之職權，苟無違背證據法則，自不能指為違法。上訴
意旨所指各節，原審均已加審酌論斷，並已於判決內詳述其認事採證、證據取捨及證
據證明力判斷之理由，為其職權之適法行使，並無上訴意旨所指違法之情形，上訴意
旨徒憑己意，任意指摘原判決違背法令，顯與法律規定得為第三審上訴理由之違法情
形不相適合，應認其上訴為違背法律上之程式，予以駁回。又本件上訴人對得上訴第
三審案件之常業竊盜部分所提起之第三審上訴，既屬不合法而應從程序上予以駁回，
則不得上訴第三審之刑法第三百零六條之侵入住宅罪及同法第三百五十四條之毀損罪
部分，亦無法併予實體上審判，自應從程序上予以駁回，併此敘明。
據上論結，應依刑事訴訟法第三百九十五條前段，判決如主文。
中      華      民      國    九十二    年      三      月     二十     日
                              最高法院刑事第八庭
                                  審判長法官  莊  登  照
                                        法官  洪  明  輝
                                        法官  黃  一  鑫
                                        法官  魏  新  和
                                        法官  林  秀  夫
      右正本證明與原本無異
                                              書  記  官
中      華      民      國    九十二    年      三      月     二十七   日


司法院資訊處製作；財團法人民間司法改革基金會備份。
